【裁判字號】    95,抗,457
【裁判日期】    950714
【裁判案由】    聲請定應執行之刑
【裁判全文】
臺灣高等法院臺中分院刑事裁定           95年度抗字第457號
抗  告  人
即 受 刑人  甲○○
上列抗告人因檢察官聲請定應執行刑案件，不服臺灣臺中地方法
院中華民國95年5月30日裁定 （95年度聲字第2092號）提起抗告
，本院裁定如下：
    主  文
原裁定撤銷，發回臺灣臺中地方法院。
    理  由
一、抗告人即受處分人甲○○（下稱抗告人）抗告意旨略以：抗
    告人發監執行之執行指揮書明載為偽造有價證券判處3 年
    4月；期貨交易法判處7月 ；侵佔判處5月得易科罰金，
    共計4年4月經合刑後應執行4年2月，現於台北監獄執行中。
    而95年5月30日所裁定之刑罰 ，按95年度聲字第2092號附表
    上所註明之罰刑，竊盜及詐欺已註明已執畢，何故檢察官又
    聲請定刑並增加刑期，顯見本裁定有明顯錯誤，爰請撤銷原
    裁定，另為適法裁定等語。
二、按裁判確定前犯數罪者 ，併合處罰之，數罪併罰有2裁判以
    上者，依刑法第51條之規定定其應執行之刑，刑法第50條、
    第53條定有明文。故數罪併罰案件之執行完畢，係指數罪定
    應執行之刑後，已將該應執行之刑執行完畢而言，不能因執
    行其中一罪之宣告刑已經期滿，即謂該罪已執行完畢；又定
    應執行之刑，應由犯罪事實最後判決之法院檢察官聲請該法
    院依上開規定裁定之，不能因犯罪之一部分所科之刑業經執
    行完畢而認檢察官之聲請為不合法，予以駁回，至已執行部
    分自不能重複執行，應由檢察官於指揮執行時扣除之，此與
    定應執行之刑之裁定無涉（最高法院88年度台抗字第436 號
    、88年度台抗字第313號判決參照 ）。本件經臺灣臺中地方
    法院檢察署檢察官以抗告人有如定應執行刑案件一覽表第一
    、二頁所示5罪確定判決 ，合於數罪併罰定應執行刑之要件
    ，因而聲請原審裁定，於法並無不合。至抗告人已執行部分
    ，檢察官於指揮執行時應扣除之，核與定應執行刑之裁定無
    涉。抗告意旨以其所犯竊盜及詐欺已執行完畢，檢察官聲請
    定刑另增加其刑期，認原裁定有明顯錯誤云云，容有誤會。
    惟原審僅以應執行刑案件一覽表第一頁所示 3罪確定判決（
    分別科處有期徒刑4月、5月、7月 ）裁定抗告人應執行有期
    徒刑4年9月之基準，漏未將應執行刑案件一覽表第二頁之另
    外2罪（分別科處有期徒刑3年4月、5月）合併列入於法未合
    ，應由本院將原裁定撤銷，發回原審法院更為適當之裁定。
三、據上論結，應依刑事訴訟法第413條，裁定如主文。
中    華    民    國    95    年    7    月    14     日
            刑事第七庭  審判長法  官  林  榮  龍
                              法  官  許  秀  芬
                              法  官  江  錫  麟
上列正本證明與原本無異。
不得再抗告。
                              書記官  劉  建  智
中    華    民    國    95    年    7    月    17     日
                                                      Ａ


司法院資訊處製作；財團法人民間司法改革基金會備份。
